臺灣苗栗地方法院刑事判決　　　　　　　　　　　　　　九十三年度訴緝字第四號
　　公　訴　人　臺灣苗栗地方法院檢察署檢察官
　　被　　　告　甲○○
　　　　（原名：江坤鑽）
右列被告因偽造文書案件，經檢察官提起公訴（九十二年度偵字第六五二號）本院依
簡式審判程序審理，判決如左：
    主  文
甲○○連續行使偽造私文書，累犯，處有期徒刑陸月，如易科罰金，以佰元折算壹
日。變造之「乙○○」汽車駕駛執照上之甲○○相片壹幀、車輛租用約定承諾切結書
租用人欄上偽造之「乙○○」署押壹枚、票號004094號本票出票人欄上偽造之「乙○○」署押壹枚均沒收。
    事  實
一、甲○○(一)曾因違反肅清煙毒條例案件，經臺灣臺中地方法院以八十三年度訴字第
    三五九五號判決判處有期徒刑三年四月確定；(二)又因違反妨害兵役條例案件，經
    臺灣新竹地方法院以八十三年度易字第三六五○號判決判處拘役二十日確定；(三)
    另因違反麻醉藥品管理條例案件，經臺灣臺中地方法院以八十四年度易字第一五
    六五號判決判處有期徒刑五月確定；嗣上揭(一)、(三)案件，經定應執行刑為有期徒
    刑三年七月確定，與(二)案件併執行之，於民國八十五年七月八日經縮短刑期假釋
    交付保護管束，而於八十七年九月十六日縮短刑期假釋期滿執行完畢。
二、甲○○於八十九年五月一日中午某時，向陳成貴（另為不起訴處分）借得車號Ｉ
    ＫＤ─八四三號重型機車後，於同日下午一時許，持陳成貴自行所變造之乙○○
    之汽車駕駛執照（上貼有甲○○之照片），向苗栗縣頭份鎮○○路二六六巷九號
    （起訴書誤載為苗栗縣頭份鎮○○路一五一四號）聯宏小客車租賃有限公司（下
    簡稱聯宏公司），租用車號ＧＧ─二九一三號自用小客車一天，並基於概括之犯
    意，先於車輛租用約定承諾切結書租用人欄上偽造「乙○○」之署押一枚，再於
    未記載發票日之票號004094號本票出票人欄上偽造「乙○○」之署押一枚（該本
    票因未記載發票日而不生票據法效力，僅屬一般私文書）後，交予聯宏公司負責
    人丙○○○而行使之，足以生損害於乙○○，且將該機車暫押放在聯宏公司，惟
    甲○○並未如期還車，經丙○○○前往乙○○住處索討汽車，始發現上開駕照係
    變造，報警查辦，嗣陳成貴受甲○○之託，於同年五月五日十九時十五分許，前
    往聯宏公司返還上開汽車及補付租金新台幣八千元，並取回機車，而為警循線查
    悉上情。
三、案經苗栗縣警察局頭份分局報請臺灣苗栗地方法院檢察署檢察官偵查起訴。
    理  由
一、程序方面：
    本件被告甲○○所犯為刑法第二百十六條、第二百十條等罪，核屬刑事訴訟法第
    二百七十三條之一第一項所定死刑、無期徒刑、最輕本刑為三年以上有期徒刑以
    外之罪，亦非高等法院管轄之第一審案件，而被告於本院行準備程序中就被訴事
    實為有罪之陳述，經告知被告簡式審判程序之旨並聽取當事人意見後，本院合議
    庭裁定由受命法官獨任進行簡式審判程序，合先敘明。
二、認定犯罪事實所根據的證據及理由：
    (一)被告甲○○於審理中自白前揭犯行。
    (二)證人即聯宏公司負責人丙○○○於偵查中就有人持經變造之乙○○之汽車駕駛
      執照，以乙○○之名義向聯宏公司租用車號ＧＧ─二九一三號自用小客車一天
      ，因未如期還車，其前往乙○○住處索討汽車，始知駕照係變造，幾天後陳成
      貴返還該汽車並補付租金等情證述明確，另證人乙○○於偵查中證述其駕照確
      曾於八十九年間遺失等語。
    (三)車輛租用約定承諾切結書影本、票號004094號本票影本、經變造之乙○○之汽
      車駕駛執照影本各一紙附卷可考。
    (四)車輛租用約定承諾切結書、票號004094號本票上之指紋，經送驗確實與被告之
      左手指紋相符，此有內政部警政署刑事警察局八十九年十二月二十二日（89）
      刑紋字第196938號鑑驗書一紙足稽。
    (五)由上述各節參互佐證，被告自白核與事實相符，應堪採信。本件事證明確，被
      告犯行足以認定。
三、論罪科刑的理由：
    (一)按汽車駕駛執照係關於汽車駕駛能力之證書，是核被告所為，係犯刑法第二百
      十六條、第二百十二條之行使變造特種文書罪及刑法第二百十六條、第二百十
      條之行使偽造私文書罪。
    (二)偽造署押，為偽造私文書之部分行為，又偽造私文書後，復持以行使，偽造之
      低度行為應為行使之高度行為所吸收，均不另論罪。
    (三)被告先後二次行使偽造私文書犯行，時間密接，所犯均為構成要件相同之罪名
      ，顯係基於概括犯意而為，為連續犯，應依刑法第五十六條論以一罪，並加重
      其刑。
    (四)被告所犯行使變造特種文書罪、連續行使偽造私文書罪間，有方法結果之牽連
      關係，應從一重之連續行使偽造私文書罪論處。
    (五)被告有事實欄所載犯罪科刑及執行情形，此有臺灣高等法院被告全國前案紀錄
      表一份可查，其受有期徒刑執行完畢後，五年以內再犯本件有期徒刑以上之罪
      ，為累犯，應依刑法第四十七條規定加重其刑。
    (六)審酌被告犯罪之動機、所造成之損害及犯後坦承犯行，態度良好等一切情狀，
      量處如公訴人求處刑度如主文所示之刑，並諭知易科罰金之折算標準。
    (七)經變造之「乙○○」汽車駕駛執照上之被告相片一幀，係被告所有供其實施行
      使變造特種文書犯行所用之物，業據被告供述甚明，應依刑法第三十八條第一
      項第二款之規定予以宣告沒收，另被告在車輛租用約定承諾切結書租用人欄上
      、票號004094號本票出票人欄上偽造之「乙○○」署押各一枚，均應依刑法第
      二百十九條之規定宣告沒收。
四、適用法律依據：
    (一)刑事訴訟法第二百七十三條之一第一項，第二百九十九條第一項前段。
    (二)刑法第五十六條、第二百十六條、第二百十二條、第二百十條、第五十五條後
      段、第四十七條、第四十一條第一項前段、第三十八條第一項第二款、第二百
      十九條。
    (三)罰金罰鍰提高標準條例第一條前段、第二項。
本案經檢察官林文中到庭執行職務。
中　　　華　　　民　　　國　　九十三　　年　　　六　　　月　　  十六　　日
                                臺灣苗栗地方法院刑事第二庭
                                        法  官  張  文  毓
右正本證明與原本無異
如不服本判決應於送達後十日內向本院提出上訴狀
                                        書記官  黃  士  益
中　　　華　　　民　　　國　　九十三　　年　　　六　　　月　　  十六　　日
附錄本判決論罪科刑法條
刑法第二百十六條
行使第二百十條至第二百十五條之文書者，依偽造、變造文書或登載不實事項或使登
載不實事項之規定處斷。
刑法第二百十二條
偽造、變造護照、旅券、免許證、特許證及關於品行、能力服務或其他相類之證書、
介紹書，足以生損害於公眾或他人者，處一年以下有期徒刑、拘役或三百元以下罰金
。
刑法第二百十條
偽造、變造私文書，足以生損害於公眾或他人者，處五年以下有期徒刑。
